Inventaris van het archief van het Directoraat-Generaal Prijzen, Ordening en Regionaal (Economisch) Beleid van het Ministerie van Economische Zaken, 1976 - 1985 (-1987)
Nationaal Archief, Den Haag
- Taakuitvoering, 2
  - Economische aangelegenheden, -1.82
    - Industrialisatie, -1.824.102
      - Industriële aspecten in verband met ruimtelijke ordening, -1.824.102.1
        - Industriebevordering per ontwikkelingskernen, -1.824.102.113.3
          - Stukken betreffende de toekenning van een investeringspremie in het kader van de Investeringspremieregeling Regionale Vestiging en Uitbreiding Industriële Bedrijven (IPR)., 1964 - 1987; 1816-4141
            - Groningen.1964 - 1987, 1823-2198
              - Visser & Smit Hanab BV te Veendam,1982 - 1984, 2166; 1 omslag
              - Visser en Noorman; Slijperij BV te Groningen,1975 - 1976, 2167; 1 pak
              - Vlaar Groningen NV te Groningen,1980 - 1983, 2168; 1 omslag
              - Vliezotex BV te Oosterbroek,1972, 2169; 1 omslag
              - Vogelenzang BV, Trailerbouw- en Garagebedrijf te Bedum,1973 - 1977, 2170; 1 pak
              - Volharding; Bodewes Scheepswerf BV te Foxhol,1974 - 1979, 2171; 1 pak
              - VOP; Handelsonderneming, v/h Jacobs en VOP Metalen Fa. te Groningen,1974 - 1977, 2172; 1 pak
              - Vorm Winkelinrichtingen BV te Groningen,1978 - 1981, 2173; 1 pak
              - Vries BV, G. de, Houthandel te Groningen.1973 - 1982, 2174-2175
                - 1973 - 1976, 2174; 1 omslag
                - 1977 - 1982, 2175; 1 pak
              - Vrijheid, De; Kartonfabriek BV te Veendam.1974 - 1978, 2176-2177
                - 1974 - 1976, 2176; 1 pak
                - 1976 - 1978, 2177; 1 pak
              - Weijs, De; Nederlandse Graniet Industrie te Wildervank,1973 - 1976, 2178; 1 pak
              - Werkman, CV Hoefijzerfabriek te Groningen,1975 - 1978, 2179; 1 omslag
              - Weweler BV te Hoogezand,1977 - 1981, 2180; 1 omslag
              - Wijk en Boerma, Van; Pompen BV te Groningen,1980 - 1983, 2181; 1 omslag
              - Wilmink Handelsonderneming BV te Groningen,1980 - 1983, 2182; 1 omslag
              - Wilten en Co BV te Leek,1977 - 1981, 2183; 1 omslag
              - Witronic BV te Ter Apel,1980 - 1984, 2184; 1 omslag
              - Witt BV, Verf- en Lakfabriek De te Groningen,1980 - 1984, 2185; 1 omslag
              - Wolfard & Wessels BV te Groningen,1976 - 1979, 2186; 1 omslag
              - Woude, H. v.d. Fa. te Veendam,1974 - 1976, 2187; 1 pak
              - Woude Kleuterschool-installaties, van der te Veendam,1980, 2188; 1 omslag
              - Zijlstra Verpakking BV te Groningen,1976 - 1985, 2189; 1 pak
              - Zijlstra & Bolhuis BV te Veendam.1974 - 1981, 2190-2192
                - 1974 - 1977, 2190; 1 pak
                - 1974 - 1981, 2191; 1 pak
                - 1978 - 1981, 2192; 1 pak
              - Zonderman BV te Groningen,1980 - 1983, 2193; 1 omslag
              - Zuidbroek BV, plaatknipperij te Zuidbroek,1974 - 1977, 2194; 1 pak
              - Zuid-Nederlandse Spiritusfabriek BV te Delfzijl.1972 - 1983, 2195-2196
                - 1972 - 1976, 2195; 1 omslag
                - 1980 - 1983, 2196; 1 omslag
              - Zwaan & De Wiljes; Zaadhandel BV te Scheemda,1974 - 1978, 2197; 1 pak
              - Zwartenkot & Van der Woude BV te Hoogkerk,1977 - 1980, 2198; 1 omslag
            - Friesland.1968 - 1986, 2199-2577
              - Agritronic BV te Gorredijk,1978 - 1979, 2199; 1 omslag
              - Algemene Metaalwaren Industrie Oosterwolde BV te Oosterwolde,1976 - 1979, 2200; 1 pak
              - Althuisius; Gebr. te Tzummarum,1976 - 1979, 2201; 1 pak
              - Alzerda's Konstruktie BV te Kollumerzwaag,1975 - 1978, 2202; 1 pak
              - Amels BV te Makkum,1981 - 1984, 2203; 1 omslag
              - Anema BV, Machinefabriek te Ferwerd.1977 - 1982, 2204-2205
                - 1977 - 1980, 2204; 1 omslag
                - 1980 - 1982, 2205; 1 omslag
              - Arba BV te Drachten,1983 - 1984, 2206; 1 pak
              - Atacon BV te Lemmer,1976 - 1978, 2207; 1 omslag
              - Autonational Adviesbureau BV te IJlst,1981 - 1983, 2208; 1 omslag
              - Avek Internationaal BV te Surhuisterveen,1977 - 1979, 2209; 1 omslag
              - Baarsma's Confectiefabriek BV te Zwaagwesteinde,1976 - 1981, 2210; 1 omslag
              - Backer's, De; Compressoren BV te Dokkum,1977 - 1979, 2211; 1 omslag
              - Backker, De te Drachten,1977 - 1981, 2212; 1 pak
              - Bakker; Gebr. te Sneek,1977 - 1980, 2213; 1 omslag
              - Banda BV te Kollum,1977 - 1982, 2214; 1 pak
              - Batavus Intercycle BV te Heerenveen.1980 - 1984, 2215-2216
                - 1980 - 1983, 2215; 1 pak
                - 1982 - 1984, 2216; 1 omslag
              - Beenen Electrotechniek BV te Gorredijk,1978 - 1979, 2217; 1 omslag
              - Berg, A.P. v.d.; Ingenieursbureau BV te Heerenveen,1972 - 1985, 2218; 1 pak
              - Bijlsma, J. BV te Giekerk,1977 - 1978, 2219; 1 omslag
              - Bijlsma machinefabriek BV te Franeker,1976 - 1981, 2220; 1 pak
              - Bijlsma; Scheepswerf BV te Wartena,1973 - 1976, 2221; 1 pak
              - Binney en Smith BV te Drachten,1974 - 1975, 2222; 1 pak
              - Boarnstream, De; Jachtwerf te Irnsum,1973 - 1977, 2223; 1 pak
              - Boatsgat, 't BV te Oosterwolde,1977 - 1978, 2224; 1 omslag
              - Bodewes, Ton; Scheepswerf BV te Franeker,1971 - 1976, 2225; 1 pak
              - Boer BV. Erven G. de te Leeuwarden,1980 - 1982, 2226; 1 pak
              - Boer, Fa. de te Oosterwolde,1980 - 1981, 2227; 1 omslag
              - Boersma Plastics BV te Leeuwarden,1978, 2228; 1 omslag
              - Boll en Sharp Castle Furnitures BV te Wolvega,1973 - 1977, 2229; 1 pak
              - Bos Mechanisatie en Konstruktie BV te Bolsward,1976 - 1982, 2230; 1 pak
              - Bosgraaf BV te Dokkum,1976 - 1977, 2231; 1 omslag
              - Bosma's Koekfabriek BV te Wijnjewoude,1975 - 1978, 2232; 1 omslag
              - Broersma en Zonen, D.; Transportondernememing te Stroobos,1973 - 1978, 2233; 1 pak
              - Bronswerk BV te Leeuwarden,1980 - 1982, 2234; 1 omslag
              - Brouwers Stalinrichtingen BV, L.S. te Leeuwarden,1977 - 1981, 2235; 1 omslag
              - Bruin's Internationaal Transport- en Expeditiebedrijf BV, De, te Surhuisterveen,1977 - 1979, 2236; 1 pak
              - Bruin, De BV te Leeuwarden,1983 - 1984, 2237; 1 omslag
              - BSW Bolsward BV te Bolsward,1979 - 1980, 2238; 1 omslag
              - Buch, T. Ch., te Harlingen,1977 - 1979, 2239; 1 omslag
              - Buisman's Veem- en opslagbedrijf BV te Oosterwolde,1975 - 1977, 2240; 1 omslag
              - Bus Handelsmaatschappij BV te Sneek,1979 - 1983, 2241; 1 omslag
              - Casolith BV te Leeuwarden,1979 - 1982, 2242; 1 pak
              - Coöperatief Vevoercentrum Leeuwarden GA te Leeuwarden,1977 - 1981, 2243; 1 omslag
              - Coöperatieve Aan- en Verkoopvereniging voor de Landbouw in Friesland te Leeuwarden.1971 - 1979, 2244-2245
                niet nader onder te verdelen.
                - 1971 - 1976, 2244; 1 omslag
                - 1976 - 1979, 2245; 1 omslag
              - Coöperatieve Aan- en Verkoopvereniging voor de Landbouw in Friesland te Drachten,1977 - 1981, 2246; 1 pak
              - Coöperatieve Condensfabriek "Friesland" te Leeuwarden.1976 - 1985, 2247-2249
                - 1976 - 1979, 2247; 1 pak
                - 1980 - 1983, 2248; 1 omslag
                - 1981 - 1985, 2249; 1 omslag
              - Coöperatieve Groenvoederdrogerij Marrum G.A. te Westernijkerk,1975 - 1977, 2250; 1 pak
              - Coöperatieve Groenvoerdrogerij Oosterwolde en omstreken te Oosterwolde,1975 - 1978, 2251; 1 omslag
              - Coöperatieve Groenvoerdrogerij Opeinde en Omstreken te Opeinde,1976 - 1977, 2252; 1 omslag
              - Coöperatieve Stremsel- en Kleurselfabriek te Leeuwarden,1970 - 1976, 2253; 1 pak
              - Coöperatieve Vereniging Back - Beko - Noord U.A. te Drachten,1977 - 1978, 2254; 1 omslag
              - Coöperatieve Zuivelindustrie De Goede Verwachting te Workum.1972 - 1983, 2255-2259
                - 1977 - 1983, 2255; 1 pak
                - Aanvraag voor investeringspremie,1972 - 1976, 2256; 1 pak
                - Bijlagen,1972 - 1976, 2257; 1 pak
                - Bedrijfsuitbreiding,1975 - 1979, 2258; 1 pak
                - Uitbreiding botermakerij,1977, 2259; 1 omslag
              - Coöperatieve Zuivelindustrie De Takomst te Wolvega.1970 - 1980, 2260-2262
                - 1970 - 1976, 2260; 1 pak
                - 1973 - 1980, 2261; 1 pak
                - 1975 - 1978, 2262; 1 pak
              - Coöperatieve Zuivelindustrie De Takomst BV te Dronrijp,1976 - 1983, 2263; 1 omslag
              - Coöperatieve Zuivelindustrie De Zuid-Oost-Hoek GA te Oosterwolde,1975 - 1983, 2264; 1 pak
              - Crawford BV te Drachten,1977 - 1978, 2265; 1 omslag
              - Damen Shipyards BV te Bergum,1982 - 1985, 2266; 1 omslag
              - Dam-Hokatex te Leeuwarden,1977 - 1984, 2267; 1 omslag
              - Datobetonindustrie BV te Schuilenburg,1977 - 1978, 2268; 1 omslag
              - Dejo Metaalindustrie BV te Wolvega.1974 - 1985, 2269-2272
                - Algemeen,1974 - 1979, 2269; 1 pak
                - Bijlagen,1974 - 1979, 2270; 1 pak
                - Uitbreiding,1980 - 1985, 2271; 1 omslag
                - Uitbreiding,1980 - 1983, 2272; 1 omslag
              - Dejo Heiwo Akoestiek BV te Wolvega,1976, 2273; 1 omslag
              - Dekker Offset en Boekbinderij BV; D.P. te Leeuwarden,1977 - 1978, 2274; 1 omslag
              - Delcon Houtconstructies BV te Gorredijk,1976 - 1979, 2275; 1 omslag
              - Dokkumer Vlaggencentrale BV te Dokkum.1976 - 1982, 2276-2277
                - 1976 - 1978, 2276; 1 pak
                - 1978 - 1982, 2277; 1 omslag
              - Douma's IJzerhandel BV te Sneek,1979 - 1982, 2278; 1 omslag
              - Douwe Egberts NV te Joure.1968 - 1983, 2279-2285
                - 1968 - 1976, 2279; 1 pak
                - 1971 - 1977, 2280; 1 pak
                - 1977 - 1979, 2281; 1 omslag
                - Theezakjesfabriek.1970 - 1977, 2282-2283
                - 1970 - 1976, 2282; 1 pak
                - 1971 - 1977, 2283; 1 pak
                - Kantoorgebouw,1977 - 1978, 2284; 1 omslag
                - Uitbreiding laboratorium,1980 - 1983, 2285; 1 omslag
              - Draaisma, Aannemingsbedrijf te Makkum.1975 - 1982, 2286-2287
                - 1975 - 1977, 2286; 1 pak
                - 1979 - 1982, 2287; 1 omslag
              - Dragt Transporten BV te Wolvega.1976 - 1979, 2288-2289
                - 1976 - 1978, 2288; 1 pak
                - 1976 - 1979, 2289; 1 omslag
              - Drees en De Haan BV, Technisch Buro te Appelscha,1978, 2290; 1 pak
              - Dunlop Enerka BV te Drachten.1974 - 1979, 2291-2292
                - 2e Uitbreiding,1974 - 1979, 2291; 1 pak
                - 3e Uitbreiding,1974 - 1979, 2292; 1 omslag
              - Eldon NV te Drachten,1976 - 1978, 2293; 1 pak
              - Enitor BV te Buitenpost,1976 - 1978, 2294; 1 omslag
              - Enna Aerosols BV te Dokkum,1982 - 1984, 2295; 1 pak
              - Euro-Industrial Clean BV te Drachten,1978, 2296; 1 omslag
              - Fano BV te Oosterwolde,1980 - 1984, 2297; 1 omslag
              - Farmex Agrarische Bouwsystemen BV te Drachten,1977 - 1980, 2298; 1 omslag
              - Farmex Handelsmaatschappij te Drachten,1979 - 1982, 2299; 1 omslag
              - FBTO, Onderlinge Verzekeringsmaatschappij te Leeuwarden,1976 - 1981, 2300; 1 pak
              - Feenstra BV; Home Centre, te Wolvega,1978 - 1979, 2301; 1 omslag
              - FIB Industriële Bedrijven BV te Leeuwarden.1969 - 1985, 2302-2303
                - 1969 - 1977, 2302; 1 pak
                - 1977 - 1985, 2303; 1 pak
              - Flevodruk Harlingen BV te Harlingen,1981 - 1984, 2304; 1 omslag
              - Flexa Fabrieken BV; Gebr. Tjallema te Sneek,1973 - 1976, 2305; 1 omslag
              - Flexoplast BV te Harlingen,1978 - 1985, 2306; 1 pak
              - Florence BV te Bolsward.1977 - 1983, 2307-2308
                - 1977 - 1980, 2307; 1 pak
                - Project II,1978 - 1983, 2308; 1 pak
              - Foacon Holland BV te Heerenveen,1974 - 1976, 2309; 1 pak
              - Foarûtgong, de; Coöperatieve Zuivelindustrie te Bergum.1973 - 1984, 2310-2312
                - 1973 - 1979, 2310; 1 pak
                - 1978 - 1984, 2311; 1 pak
                - 1979 - 1984, 2312; 1 pak
              - Fortuin; BV Suikerwerkenfabriek W.H. te Dokkum,1975 - 1978, 2313; 1 pak
              - Frico te Wolvega.1975 - 1983, 2314-2315
                - 1975 - 1983, 2314; 1 pak
                - 1979 - 1983, 2315; 1 omslag
              - Frico te Donkerbroek,1981 - 1984, 2316; 1 omslag
              - Frico; Centrale Botermakerij te Warga.1969 - 1977, 2317-2318
                - 1969 - 1977, 2317; 1 pak
                - 1977, 2318; 1 omslag
              - Fries Tandtechnisch Laboratorium te Leeuwarden,1977 - 1981, 2319; 1 omslag
              - Friese Maatschappij van de Landbouw, kweekbedrijf Ropta te Metslawier,1978 - 1980, 2320; 1 omslag
              - Friese Coöperatieve Handelsvereniging voor Zaaigoed en Pootgoed G.A. te Stiens,1973 - 1977, 2321; 1 pak
              - Friese Pers BV te Leeuwarden,1975 - 1980, 2322; 1 pak
              - Friesland Bank Assurantiën BV te Leeuwarden,1977 - 1978, 2323; 1 omslag
              - Friesland BV, Kunststof Tankbouw te Heerenveen,1974 - 1979, 2324; 1 omslag
              - Friesland BV, Machinefabriek te Leeuwarden,1978 - 1981, 2325; 1 pak
              - Friesland; Papierfabriek BV te Bergum.1973 - 1983, 2326-2328
                - 1973 - 1976, 2326; 1 pak
                - 1975 - 1980, 2327; 1 pak
                - 1978 - 1983, 2328; 1 pak
              - Friesland, Recycle BV te Heerenveen,1977 - 1979, 2329; 1 pak
              - Friesland; Scheepswerf BV te Lemmer,1974 - 1977, 2330; 1 omslag
              - Frisia BV Suikerwerkenfabriek te Harlingen.1974 - 1985, 2331-2332
                - 1974 - 1985, 2331; 1 omslag
                - 1980 - 1985, 2332; 1 omslag
              - Fritimco BV te Bergum,1980 - 1983, 2333; 1 pak
              - Frucaps Industrie BV te Leeuwarden,1977 - 1978, 2334; 1 omslag
              - Gaasterland, Oosterzee en Omstreken GA; Coöperatieve Groenvoerdrogerij te Harich,1973 - 1976, 2335; 1 omslag
              - Galema, T. Toastfabriek te Harlingen,1974 - 1977, 2336; 1 omslag
              - Galema BV, Van te Harlingen,1976 - 1977, 2337; 1 omslag
              - Geertsma BV te Workum,1978 - 1981, 2338; 1 omslag
              - Glas BV, Van der te Heerenveen,1981 - 1983, 2339; 1 omslag
              - BV Nederlandse Glascombinatie Glascom - Utrecht te Sneek,1979 - 1983, 2340; 1 omslag
              - Goede Verwachting, De, GA; Coöperatieve Zuivelindustrie te Heeg.1972 - 1985, 2341-2343
                - 1972 - 1976, 2341; 1 pak
                - 1980 - 1983, 2342; 1 omslag
                - Uitbreiding kaasafdeling,1982 - 1985, 2343; 1 omslag
              - Goemans, Menno BV te Sneek,1980 - 1985, 2344; 1 omslag
              - Gorredijk BV te Gorredijk,1977 - 1981, 2345; 1 omslag
              - Gosliga BV; Internationaal Transportbedrijf, te Giekerk,1977 - 1979, 2346; 1 omslag
              - Greus BV Scheepsbouw en Machinefabriek, De te Leeuwarden,1980 - 1984, 2347; 1 omslag
              - Groen, J.J. Fa. te Wolvega,1975 - 1976, 2348
              - GTI Noord BV te Leeuwarden,1980 - 1983, 2349; 1 omslag
              - Hainje BV; Carrosseriefabriek te Heerenveen.1974 - 1983, 2350-2352
                - 1974 - 1976, 2350; 1 omslag
                - 1979 - 1983, 2351; 1 pak
                - 1980 - 1983, 2352; 1 omslag
              - Haitsma Bouwindustrie (HBI) BV te Kootstertille,1976 - 1981, 2353; 1 pak
              - Haitsma Europrofyl BV te Blauwverlaat,1977 - 1982, 2354; 1 omslag
              - Halbertsma BV te Grouw.1973 - 1980, 2355-2357
                - 1973 - 1976, 2355; 1 omslag
                - 1976 - 1977, 2356; 1 omslag
                - 1977 - 1980, 2357; 1 omslag
              - Handelsdrukkerij van 1874; BV De, te Leeuwarden.1975 - 1984, 2358-2359
                - 1975 - 1978, 2358; 1 pak
                - 1981 - 1984, 2359; 1 omslag
              - Hanewacker & Zn. BV, A. te Sneek,1980 - 1983, 2360; 1 pak
              - Heck BV te Noordwolde,1977 - 1979, 2361; 1 omslag
              - Heide, Van der; Technische bedrijven BV te Kollum.1973 - 1983, 2362-2363
                - 1973 - 1978, 2362; 1 pak
                - 1981 - 1983, 2363; 1 omslag
              - Heiwo Lichtmetaal BV te Wolvega.1977 - 1981, 2364-2365
                - 1977 - 1978, 2364; 1 omslag
                - Bedrijfsuitbreiding II,1978 - 1981, 2365; 1 omslag
              - Hellema Productiebedrijven BV te Hallum.1974 - 1982, 2366-2368
                - 1974 - 1975, 2366; 1 pak
                - 1977 - 1979, 2367; 1 pak
                - 1980 - 1982, 2368; 1 omslag
              - Hema Banketbakkerij De Bouwvakker BV te Sneek,1981 - 1984, 2369; 1 pak
              - Hermes landbouwmachinefabriek S. de Vries BV te Leeuwarden,1977 - 1980, 2370; 1 omslag
              - Het Noorden Ingenieursbureau BV te Leeuwarden.1976 - 1983, 2371-2372
                - 1976 - 1979, 2371; 1 pak
                - 1979 - 1983, 2372; 1 omslag
              - Hoeben Holding BV te Franeker,1979 - 1981, 2373; 1 omslag
              - Hoekstra BV te Oudega (Wymbritseradeel),1976 - 1978, 2374; 1 omslag
              - Hoekstra Idskenhuizen BV te Idskenhuizen,1977 - 1979, 2375; 1 omslag
              - Holand BV, Honinghandel te Drachten,1982 - 1984, 2376; 1 omslag
              - Holvrieka-Nirota BV te Sneek,1974 - 1976, 2377; 1 pak
              - Holwerda BV te Drachten,1977 - 1980, 2378; 1 omslag
              - Holwerder Transport Onderneming BV te Holwerd,1978 - 1979, 2379; 1 omslag
              - Homburg Machinehandel BV te Stiens,1980 - 1983, 2380; 1 omslag
              - Hoogenberg BV, Machinefabriek H. te Oosterwolde,1976 - 1984, 2381; 1 pak
              - Hovap BV te Sneek,1975 - 1982, 2382; 1 pak
              - Hubert en Co.; Machinefabriek BV te Staveren,1973 - 1976, 2383; 1 omslag
              - Hubert en Co.; Machinefabriek BV te Sneek,1975 - 1976, 2384; 1 omslag
              - Hubert en Co.; Machinefabriek BV te Surhuisterveen,1975 - 1976, 2385; 1 omslag
              - Huiskamp te Leeuwarden,1977 - 1979, 2386; 1 omslag
              - Huisternoord WA, Coöperatieve Zuivelfabriek te Oudwoude,1981 - 1983, 2387; 1 omslag
              - Huystee BV, Th. van; te Leeuwarden,1977 - 1980, 2388; 1 omslag
              - Iedema & Zn., Fa. J.N. te Lioessens,1976 - 1984, 2389; 1 omslag
              - IJbema BV; Konstruktiebedrijf, te Tijnje,1976 - 1979, 2390; 1 omslag
              - IJsselmeer Beton BV te Lemmer,1975 - 1983, 2391; 1 omslag
              - Info Systems Holland BV te Gorredijk,1979 - 1980, 2392; 1 omslag
              - Intermakel BV te Lemmer,1980, 2393; 1 omslag
              - Jans en Co., H. BV te Harlingen,1976 - 1979, 2394; 1 omslag
              - Jong, A. de te Wommels,1980 - 1983, 2395; 1 omslag
              - Jong, de BV, graveerbedrijf te Leeuwarden,1979 - 1981, 2396; 1 omslag
              - Jong, R.A. de, BV te Franeker,1974 - 1979, 2397; 1 pak
              - Jongbloed te Leeuwarden,1980 - 1984, 2398; 1 omslag
              - Jongema BV te Makkum,1976 - 1982, 2399; 1 pak
              - Jorritsma BV; Bakkerij, te Dokkum,1982 - 1984, 2400; 1 omslag
              - Kapenga BV; Meubelshowroom te Buitenpost,1976 - 1977, 2401; 1 omslag
              - Kaufeldt Inter BV te Drachten,1980 - 1985, 2402; 1 omslag
              - Kemach BV te Lemmer.1975 - 1978, 2403-2404
                - 1975 - 1977, 2403; 1 pak
                - 1977 - 1978, 2404; 1 omslag
              - Kijlstra BV te Drachten,1975 - 1981, 2405; 1 omslag
              - Klarenbeek BV te Giekerk,1978, 2406; 1 omslag
              - Kloosterman aluminium en kunststof ramen, deuren en gevels BV te Heerenveen,1984 - 1986, 2407; 1 omslag
              - Kloosterman Konstructie BV te Heerenveen.1976 - 1981, 2408-2409
                - 1976 - 1978, 2408; 1 pak
                - Bedrijfsuitbreiding,1979 - 1981, 2409; 1 omslag
              - Kloot-Meyburg, Gebr. v.d. te Wommels,1982 - 1984, 2410; 1 omslag
              - Knijpstra Konstruktie BV te Terband,1977 - 1979, 2411; 1 omslag
              - Koga Trading BV te Heerenveen,1975 - 1980, 2412; 1 pak
              - Kooi BV te Oude Leye,1976 - 1980, 2413; 1 pak
              - Koopmans Koninklijke Meelfabrieken BV te Leeuwarden.1974 - 1976, 2414-2415
                - 1974 - 1976, 2414; 1 pak
                - Uitbreiding tarwebewerkingsfabriek,1974 - 1976, 2415; 1 omslag
              - Koopmans BV; Machine en Apparatenfabriek te Bolsward.1975 - 1981, 2416-2417
                - 1975 - 1977, 2416; 1 omslag
                - 1977 dec. - 1981, 2417; 1 pak
              - Koopmans BV te Feerwerd,1977 - 1978, 2418; 1 omslag
              - Kraepelien & Holm BV te Oosterwolde.1975 - 1981, 2419-2420
                - 1975 - 1978, 2419; 1 omslag
                - Fase II,1976 - 1981, 2420; 1 omslag
              - Krediet, Jan BV te Noordwolde,1976 - 1978, 2421; 1 pak
              - Kuipers BV te Wolvega,1979 - 1981, 2422; 1 omslag
              - Lanarte, Naaldkunst BV te Leeuwarden,1973 - 1983, 2423; 1 pak
              - Landustrie Sneek NV te Sneek,1972 - 1976, 2424; 1 pak
              - Lankhorst; Touwfabrieken BV te Sneek.1974 - 1984, 2425-2427
                - 1974 - 1976, 2425; 1 pak
                - 1974 - 1977, 2426; 1 pak
                - 1979 - 1984, 2427; 1 pak
              - Lautenbach, D., te Sint Annaparochie,1977 - 1980, 2428; 1 omslag
              - Lauwersmeer BV te Westergeest,1977 - 1979, 2429; 1 pak
              - Leenstra BV te Drachten,1977 - 1983, 2430; 1 omslag
              - Drukkerij Van Leer en De Jong te Sint Annaparochie,1978 - 1982, 2431; 1 omslag
              - Leeuw en Jellema Houtconstructies BV, de, te Gorredijk,1975 - 1977, 2432; 1 pak
              - Lemmer BV, Silobouw te Lemmer,1979 - 1981, 2433; 1 omslag
              - Lenger, S.A. BV te Harlingen,1977 - 1979, 2434; 1 omslag
              - Leopack BV te Franeker,1982 - 1984, 2435; 1 omslag
              - Lijempf BV, Leeuwarder IJs- en Melkproduktenfabrieken te Leeuwarden,1976 - 1980, 2436; 1 pak
              - Lodema BV, Radio-elektrotechnisch Bureau te Leeuwarden,1980 - 1983, 2437; 1 omslag
              - Looy en Zonen, D. van te Lemmer,1976 - 1979, 2438; 1 omslag
              - Maas BV, Machinale Glasfabriek De te Oosterwolde,1980 - 1981, 2439; 1 omslag
              - Magré Betonindustrie en overslagbedrijf BV te Franeker,1979 - 1980, 2440; 1 omslag
              - Meer Drogeham BV, Timmerfabriek Van de te Drogeham,1977 - 1981, 2441; 1 pak
              - Mees Bouwmaterialen NV te Oosterwolde,1974 - 1976, 2442; 1 pak
              - Melkweg BV te Bolsward,1979 - 1980, 2443; 1 omslag
              - Meulen; Van der te Sneek,1978 - 1979, 2444; 1 omslag
              - Meulen-Hallum BV; van der te Hallum,1977 - 1980, 2445; 1 omslag
              - Meulen's, Van der; Beschuitfabriek te Hallum.1972 - 1985, 2446-2448
                - 1972 - 1976, 2446; 1 pak
                - 1976 - 1985, 2447; 1 omslag
                - 1980 - 1983, 2448; 1 omslag
              - Meyer BV; Jachtwerf te Balk,1976 - 1979, 2449; 1 omslag
              - Modo BV te Oosterwolde,1977 - 1979, 2450; 1 omslag
              - Mohrmann en Co. BV te Leeuwarden.1972 - 1985, 2451-2452
                - 1972 - 1977, 2451; 1 pak
                - 1982 - 1985, 2452; 1 pak
              - Montakon Techniek BV te Leeuwarden,1979 - 1983, 2453; 1 omslag